# 关于房地产企业的拆迁成本

提问人：02068134 时间：2010-06-25 09:21:21
小弟第一次做房地产企业请教一个问题。
按准则讲凡致存货达到现实状态的支出都应计入成本。若某一期拥有一块土地，上有正使用的建筑物（用于出租，在投资新物业核算)，企业为了达到更大的经济利益将该建筑物拆毁就地重建新建筑，那么拆毁的支出应计入拆迁成本吗或是按处置计入损失？
管理层的意见是，为了修建新的建筑，原建筑被视为障碍物，不拆除即无法修建新的建筑，因此按拆迁支出计入成本。但我觉得拆除原建筑的支出应作为发展新业务的机会成本，非直接与修建新建筑物相关，仅拆除后可用于新建筑物修建的部分可以作为存货成本入账，但这个划分点也比较难确定。不知各位高手有什么意见呢？
[ 本帖最后由 02068134 于 2010-6-25 15:30 编辑 ]

回答人：chenyiwei
回复 楼主 02068134 的帖子这个问题以前讨论过，关键是“为拆而买”还是买入后作为固定资产使用过一段时间，后来改变持有目的而将其拆除。如果是后者，拆除时的资产帐面价值应当计入损益，不能计入新购建的资产的成本。